【裁判字號】    97,易緝,23
【裁判日期】    970925
【裁判案由】    詐欺
【裁判全文】
臺灣雲林地方法院刑事判決              97年度易緝字第23號
公  訴  人  臺灣雲林地方法院檢察署檢察官
被      告  丙○○
                    國民
上列被告因詐欺案件，經檢察官提起公訴（88年度偵字第2507號
），本院判決如下：
    主  文
丙○○無罪。
    理  由
一、公訴意旨略謂：被告丙○○基於意圖為自己不法所有之概括
    犯意，自民國84年11月21日起，與年籍不詳綽號紅龜之男子
    （以下稱綽號紅龜之男子），共同連續以假金飾、假銅錢、
    假玉等物，在臺南縣新營市、雲林縣崙背鄉、雲林縣斗六市
    及屏東市等地，向甲○○、戊○○○、乙○○、丁○○分別
    詐欺新臺幣（下同）27萬元、250 萬元、7 萬2 千元及70萬
    元（起訴書誤載為7 萬元）不等之財物，嗣於88年03月31
    日上午09時30分許，在雲林縣斗六市○○路442 號前，欲尋
    找作案對象時為警查獲，並扣得詐欺工具假金戒子460 枚、
    假銅錢15枚、假玉2 枚及真金戒子2 枚等物，因認被告涉犯
    刑法第339 條第1 項詐欺取財罪嫌。
二、按犯罪事實應依證據認定之，無證據不得認定犯罪事實；不
    能證明被告犯罪或其行為不罰者，應諭知無罪之判決，刑事
    訴訟法第154 條第2 項、第301 條第1 項分別定有明文。犯
    罪事實之認定，應憑證據，如未能發現相當證據，或證據不
    足以證明，自不能以推測或擬制之方法，以為裁判基礎。而
    認定不利於被告之事實，須依積極證據，茍積極之證據不足
    為不利於被告事實之認定時，即應為有利於被告之認定，更
    不必有何有利之證據，最高法院著有30年上字第816 號判例
    甚明。且刑事訴訟上證明之資料，無論其為直接或間接證據
    ，均須達於通常一般之人均不致有所懷疑，而得確信其為真
    實之程度，始得據為有罪之認定，若其關於被告是否犯罪之
    證明未能達此程度，而有合理懷疑之存在，致使無從形成有
    罪之確信，根據「罪證有疑，利於被告」之證據法則，即不
    得遽為不利被告之認定，亦有最高法院76年度臺上字第4986
    號判例可稽。又最高法院著有92年臺上字第128 號判例，闡
    明「刑事訴訟法第161 條已於91年02月08日修正公布，其第
    1 項規定：檢察官就被告犯罪事實，應負舉證責任，並指出
    證明之方法。因此，檢察官對於起訴之犯罪事實，應負提出
    證據及說服之實質舉證責任。倘其所提出之證據，不足為被
    告有罪之積極證明，或其指出證明之方法，無從說服法院以
    形成被告有罪之心證，基於無罪推定之原則，自應為被告無
    罪判決之諭知。」
三、公訴意旨認被告涉犯刑法第339 條第1 項詐欺取財罪嫌，無
    非係以被告丙○○之警詢筆錄、告訴人甲○○、戊○○○、
    丁○○之警詢、偵查筆錄、告訴人乙○○之警詢筆錄、告訴
    人戊○○○郵政定期儲金立帳申請書、告訴人甲○○存摺影
    本、扣案假金元寶160 枚、假金元寶20枚、假金戒指15枚等
    ，資為論據。
四、被告堅詞否認詐騙告訴人甲○○、乙○○、丁○○、戊○○○，辯稱並不認識告訴人丁○○及戊○○○等人，未去過臺
    南縣新營市、雲林縣崙背鄉、雲林縣斗六市及屏東市等地，
    為警查獲時扣得之假金戒指460 枚、假銅錢15枚、假玉2 枚
    等物，係在臺北龍山寺購買，是之前詐騙所留下，為警查獲
    當時持有該物品是要賣給葬儀社等語。經查：
(一)、告訴人甲○○部分：
１、告訴人甲○○固於警詢及偵訊時證述略謂，我於84年11月21
    日在新營市第3 市場被騙了27萬元，有二人都是騎機車，當
    時我正從市場買完菜要回家，第一個就將我攔下來向我問路
    ，問民眾服務社怎麼走，我告訴他如何走後，他就從口袋中
    拿出一塊玉石，向我說他在金門挖到很多金子，要賣給我，
    我問東西在哪裡，我先看看，他就帶我到附近的新營市公誠
    國小後面和另一個人碰面，他拿出差不多4 、5 百個的金元
    寶及金戒指，我看了說我沒有那麼多錢，他們就說你有多少
    錢就買多少，我當時迷迷糊糊就聽從他們的指示，到鹽水郵
    局提領27萬元，從郵局領錢出來後，就到郵局附近1 所天主
    教堂旁將錢交給他們，沒有其他人看見當時情形，他們就拿
    了100 多枚金元寶及金戒指給我，回家後經鑑定，才知道是
    假的被騙了等語；於本院審理時證稱，84年11月21日早上差
    不多10點左右，新營的菜市場買菜回來遇到二個男的，一開
    始是一個，問我民眾服務站在何處，他要我跟他走，我就跟
    他走，後來帶過去學校後面馬路上才看到另外一個，另外那
    個在那邊等，二個人時從機車裡面拿出用塑膠袋裝著金元寶
    、戒指給我看，有10幾公斤，戒指、元寶這兩個東西，好像
    是K 金，有黃色戒指、泥巴等東西在裡面，他們要交給我加
    工，他將東西交給我要錢，要100 多萬元，我跟他說沒有那
    麼多錢，我告訴他戶頭裡面有27萬元，他那麼多東西交給我
    加工，所以叫我拿一點錢給他，一部分會給我，因我只付他
    們27萬元，所謂加工是拿到金子店問可否加工，如果可以加
    工就一起拿去加工，要付金子店工錢，他們說加工完後，會
    再跟我聯絡，他們二個再過來拿，他們將戒指、元寶交給我
    ，叫我幫他們保管，就騎機車跟在我後面去領錢，一個跟著
    我進去郵局領錢，另一個在外面，我太太有去調閱錄影帶，
    但看不清楚，他們走後，我就回家，因裡面都是泥巴，我洗
    乾淨後，我就拿5 、6 個到金飾店，去問金飾店老闆是真的
    或是假的，金飾店老闆就說是假的，所以我就去鹽水派出所
    報案，我後來提出的金元寶、金戒指不是全部，只是一小部
    分等語在卷，且告訴人甲○○於84年11月21日，確實領取27
    萬元，有其提出之存摺影本附卷可稽，堪信告訴人甲○○於
    84年11月21日，確實遭人以假金元寶、金戒指等物，詐騙27
    萬元。
２、而詐騙告訴人甲○○之人為何人？告訴人甲○○於警詢、偵
    訊時固證稱：「（你因何事至派出所接受警方製作筆錄？）
    我於84年11月21日在新營市第3 市場被騙，被詐騙了27萬元
    ，當時有向新營市鹽水分駐所報案。現今嫌犯被警方查獲製
    作相片及口卡，我到派出所指認。」、「（該嫌犯是否為現
    在派出所所照相片及口卡之丙○○？）是為現在派出所所照
    相片及口卡，經我本人指認無訛。」、「（當時詐騙你的有
    幾人？）有一人是現被指認丙○○，另一人比較胖不知道是
    誰。」、「（你於88年04月01日於本所製作筆錄時稱被丙○○詐騙是否確實？）是的，我確實被丙○○詐騙。」、「（
    向你詐騙的二人年齡約幾歲？身高約多高？穿何衣服？有無
    留下資料？）第一個大約40歲左右，身高大約167 公分左右
    ，當時他穿夾克上衣。第二個大約30幾歲左右，身高大約16
    0 幾公分，也穿夾克上衣。二人都是騎機車。」、「（84年
    11月21日在新營市第3 市場丙○○的假金元寶及金手鐲騙你
    27萬元？）是的。」云云，然其於本院審理時證稱：「（為
    何88年會去斗六製作筆錄？）我是聽廣播說有金光黨騙錢，
    可以去派出所檢舉，所以我就坐車過去，在那個地方製作筆
    錄，至於何時我忘記了。」、「（當時警員如何給你指認騙
    你的人？有無看到照片或本人？）沒有看到本人，警察訊問
    我是怎樣情形，就製作筆錄。」、「（如何辨識騙你的人？
    ）若看到人的話我會認得。」、「（警察有無給你看人？）
    沒有看到人。」、「（有無拿照片給你看？）沒有。」、「
    （是否記得當時那二個人的髮型？）跟檢察官一樣，蓄髮。
    」「（當時那二個人的外型是否可以描述一下？）兩個都是
    胖胖的，個子一個比較高、一個比較矮，兩個都是騎機車，
    我沒有注意到他們的相貌.... 」 、「（那時這二個都有跟
    你說話或是只有一個跟你說話？）兩個都有。」、「（當時
    二個人跟你講話的口音？）講臺灣話，會講國語，我講話，
    他們聽得懂，他們講話我也聽得懂。」、「（年紀？）那時
    兩個都是30幾歲。」、「（身高大約多少？）一個約跟我差
    不多，約167 ，一個約170 左右，一個比較高，一個比較矮
    ，個子兩個都是胖胖的。」、「（依照口卡照片有無辦法確
    認就是騙你的人？）依照口卡照片那個人就是騙我的人，是
    兩個人中的其中一個，是比較矮那個，不是比較高的那個。
    」、「（是否就是在庭的被告騙你的？）不是。他比較瘦，
    那二個人比較胖。」、「（請證人確認我有無騙過他？）體
    型不一樣，騙我的人體型比較胖，被告的臉型不像。」、「
    （被告剛才講話的聲音，跟當時騙你的人是否一樣？）有，
    聲音一樣。」、「（為何可以確認？）聲音都一樣。」、「
    （他的身高有無跟騙你的人身高相符？）一個比我高，約17
    0 左右，一個跟我差不多。」、「（有無辦法確定他的身高
    跟騙你的兩個人身高一樣？）一個比我高一點，一個約17 0
    。」、「（有無辦法確定他的身高跟騙你的人身高相符？）
    一個跟他差不多，一個比較高。」、「（有無辦法確定騙你
    的那兩個中之一是被告？）沒有辦法確定，時間那麼久了，
    兩個都是騎機車，都比我胖。」等語，前後並非一致。
３、告訴人甲○○就向其詐騙二名歹徒之身高於警詢時指稱，第
    一個大約40歲左右，身高大約167 公分左右，第二個大約30
    幾歲左右，身高大約160 幾公分云云，指該二名詐騙之歹徒
    ，均為160 幾公分，一個約40歲左右，另一個約30幾歲，然
    於本院審理時卻證稱，二個年紀均為30幾歲，一個身高約16
    7 ，一個身高約170 ，被告是比較矮的那個等語，與其在警
    詢指訴詐騙歹徒之年齡、身高及被告為二人中之何者等情，
    均有不符。參以告訴人甲○○係因聽聞廣播報導警方查獲金
    光黨，而自動至雲林縣警察局斗六分局製作筆錄，尚非因警
    方查知被告詐騙告訴人甲○○而通知其到案製作筆錄，或因
    告訴人甲○○掌握被告即為詐騙歹徒之事證，而到案製作筆
    錄，且告訴人甲○○至警局製作筆錄時，警員僅提供口卡供
    告訴人甲○○指認，當時被告本人並未在場，告訴人甲○○
    未實際眼見被告本人，口卡照片因係平面影象，無法確實補
    捉人之容貌、神情、舉止本即容易失真，加以告訴人甲○○
    與詐騙之歹徒本不相識，詐騙歹徒又係以大批假黃金引誘告
    訴人甲○○上當，信告訴人甲○○之注意力大多在假黃金上
    ，衡情難以在短時間內對於詐騙歹徒之容貌產生深刻印象，
    酌以告訴人甲○○自84年11月21日被騙伊始，迄至88年04月
    01日至雲林縣警察局斗六分局斗六派出所指認口卡照片，時
    間相隔已近3 年6 月，告訴人甲○○是否能以口卡照片正確
    無誤指認詐騙其財物之人，亦有可疑。此外，告訴人甲○○
    於本院審理時，就是否可以辨識詐騙其財物之人一節，先於
    檢察官詰問時稱：看到人的話我會認得云云，經檢察官詰問
    是否在庭被告詐騙其財物，稱：不是，他比較瘦，那二個人
    比較胖云云。經被告詰問其是否為詐騙之人，告訴人甲○○
    亦稱：體型不一樣，騙我的人體型比較胖，被告的臉型不像
    云云。但本院詢問被告講話聲音是否與詐騙者相同時，告訴
    人甲○○又稱：有，聲音一樣云云。本院再詢其可否確定被
    告為詐騙財物者其中一人，告訴人甲○○再稱：沒有辦法確
    定，時間那麼久了，兩個都是騎機車，都比我胖云云。可見
    告訴人甲○○因案發時間距今久遠，根本無法辨識詐騙其財
    物之人，亦無法確認被告是否為詐騙其財物之人。從而，告
    訴人甲○○於警詢之指認既有疑義，無從採為不利被告之認
    定，而告訴人甲○○於本院審理時，亦無法明確指認被告即
    為詐騙其財物之人，是公訴意旨指被告詐騙告訴人甲○○財
    物一節，證據尚有未足，無從使本院形成毫無合理懷疑之確
    信。
(二)、告訴人乙○○部分：
１、告訴人乙○○雖於警詢指稱，我是於87年10月中旬（詳細日
    期記不清楚）在斗六市○○○街斗六國中前馬路被騙，當時
    我經過育英北街斗六國中前馬路，我停下來喝茶時，突然有
    一男子騎機車向我搭訕，向我表示他駕駛挖土機，有挖到一
    些金子（戒指，均沾有黃泥土），要以20萬元賣給我，我告
    訴該男子沒有那麼多錢，該男子表示有多少錢先拿，後來又
    來一騎機車之男子在旁觀看，一搭一唱，後來該二名男子就
    一同和我回去我的住處，我向朋友借了7 萬2 千元，交給該
    二名男子，該二名男子就交給我2 大包（報紙包著）之戒指
    共60只，我高興的信以為真，直到我兒子回來，我拿給我兒
    子看，才知道所有的戒指均是假的（灌鉛，外面鍍金）云云
    。
２、但告訴人乙○○於警詢時已稱，其被騙後未（立即）向警方
    報案，且該60只戒指已丟棄在棋盤村之溪底，已經找不到了
    云云，亦未提出任何交付詐騙款項之證據，是其究竟有否遭
    人詐騙7 萬2 千元即非無疑。另告訴人乙○○，亦因閱讀報
    紙報導警方查獲詐欺集團，而主動至雲林縣警察局斗六分局
    製作筆錄，尚非因警方查知被告詐騙告訴人乙○○而通知其
    到案製作筆錄，或因其掌握被告即為詐騙歹徒之事證，而到
    案製作筆錄，且告訴人乙○○至警局製作筆錄時，警員僅提
    供口卡照片供告訴人乙○○指認，當時被告本人並未在場，
    告訴人乙○○未實際眼見被告本人，口卡照片容易因平面影
    象，無法確實補捉人之容貌、神情、舉止而失真，加以被害
    人乙○○與詐騙之歹徒本不相識，詐騙歹徒又係以大批假黃
    金引誘告訴人乙○○上當，信告訴人乙○○之注意力大多在
    假黃金上，衡情難以在短時間內對於詐騙歹徒之容貌產生深
    刻印象，酌以告訴人乙○○自87年10月中旬被騙初始，迄至
    88年03月04日至雲林縣警察局斗六分局斗六派出所指認口卡
    照片，時間相隔已近半年，告訴人乙○○是否能以口卡照片
    正確無誤指認詐騙其財物之人，亦有可疑。再者，告訴人乙○○已於95年05月31日去世，無法傳喚到庭接受詰問及指認
    被告，以檢視其警詢陳述之真實性，是其於警詢之指訴，亦
    難採為不利被告之認定。
(三)、告訴人丁○○部分：
１、告訴人丁○○於警詢指訴，於88年03月18日上午10時許在屏
    東市○○路迎春橋上，碰見長的胖胖的男子（約35～36歲左
    右），該男子主動向我搭訕，表示住在金門縣，和其表哥在
    屏東市工地有挖到一堆金子，因有要事要返回金門，身上沒
    有現金，希望以所挖到之金子向我借換現金，於是該男子就
    帶我見其表哥，該二人就拿出1 包摻有泥土之戒指給我看，
    我懷疑是假的，該二人就任意我拿2 個共同至銀樓檢驗，經
    銀樓鑑定是真的，該二名男子遂以該包金子向我借換70萬元
    ，三人共同在當日下午02時許至屏東聯勤收支組（全銜為國
    軍屏東財物組）領取70萬，交給該二名男子，該二名男子就
    交給我金戒指約160 個，並且表示從金門回來，再以70萬元
    換取該包金戒指，後來該二名男子沒有再出現，我就拿戒指
    要到銀樓換取小的戒指，才發現所拿的戒指全部多是鍍金之
    假戒指等語；於偵訊時證稱，88年03月18日於屏東市○○路
    被騙70萬元，交付的160 個戒指是假的，已交派出所等語；
    於本院審理時則具結證述略謂，88年03月18日，上午10點多
    ，我一個人騎機車去國稅局報所得稅，回來後在屏東市迎春
    橋上，二個人各騎一臺機車，第一個比較矮，比較胖把我攔
    下，被告是第二個跟上，跟我說他們挖到什麼寶物，就叫我
    去屏東臺灣電力公司員工宿舍前面空地，就拿假戒指等給我
    看，說他們住在金門要回去拜拜，說這些東西不是要賣給我
    ，要將東西放在我這裡給我賺些錢，說是我以前部隊什麼人
    ，就將東西放在我這裡，一禮拜後要再回來跟我拿這東西並
    還我錢，他說你懷疑這個東西是假的，另個比較矮的人帶著
    一瓶水及我去樹下看，說我懷疑是假的不放心，可以帶去銀
    樓檢驗，他們拿給我去銀樓檢驗是真的，我們就到屏東部隊
    收支組，我將帳戶裡面的錢拿出來給他們，裡面的錢是我退
    伍後在高雄做工的錢，他們就將假的戒指放入我機車袋子裡
    面，他們就騎機車跑掉了，我沒有算假戒指是幾個，我很信
    任他們的人，因為他們跟我說他們是我原來部隊裡面某人的
    小孩，是一個禮拜後他們沒有消息，我就拿到銀樓去檢查，
    結果發現是假的，我就到屏東市的三民分局報案，騙我的兩
    個人交給我的金戒指全部都交給派出所等語在卷。告訴人丁○○前後供述遭人詐騙之情節大致相符，且其所收受之假金
    戒指等物，亦於警詢時提出並拍照存證，有卷附照片可參，
    告訴人丁○○於88年03月18日遭人以假金戒指詐取財物一節
    ，堪信為真。
２、告訴人雖於警詢、偵訊時指稱，被告即是詐騙其財物之人，
    並於警詢時指認警方所出示之被告口卡照片是向其行騙二名
    男子其中之一云云；於本院審理時亦指認在庭被告即是詐騙
    歹徒之一云云。惟告訴人丁○○於本院審理時證稱：「（你
    住屏東市為何88年會到斗六製作筆錄？）我們第1 次來，是
    檢察官傳喚的，我去報案後派出所的主管就通知我，說詐騙
    我的人抓到，我要到法院去指認，第1 次是來指認，第2 次
    是到斗六管區製作筆錄。」、「（當時警員是如何給你指認
    ？）檢察官叫被詐騙的人坐著，把詐騙我們的人帶出來，問
    我們騙我們的人是否這個。」、「（當時警察是給看嫌犯的
    照片？）不是警察，是檢察官，我們被詐騙的人都坐在那裡
    ，檢察官就坐這個位置，把詐騙的人帶出來，問說是否這兩
    個人。」、「（提示警卷第19頁，口卡片上是否你的簽名？
    ）是。」、「（當時警員有拿這份資料給你指認？）有拿這
    個資料給我看，製作筆錄問我在哪裡、什麼原因被詐騙，跟
    檢察官問的情形一樣。」、「（這個是你指認沒錯？）是。
    」、「（你有指認過詐騙的人2 次？）這次是3 次，第1 次
    是所有被騙的人坐著叫我們指認。」、「（可否確定在庭被
    告就是當時詐騙你的人之一？）是，但他現在看起來比較老
    ，因時間已經經過4 年（10年之誤），但他的相貌是那個人
    。」、「（但他當時的髮型是否跟現在一樣？）不是，頭髮
    比現在長。」、「（當時有無禿頭的情形？）當時頭髮比較
    長，看不出來。」、「（相隔怎麼多年如何確認當時騙你的
    人就是在庭的被告？）是，但現在相貌看起來比較有點老相
    ，因為已經經過4 年（10年之誤），所以看起來有老相。」
    、「（你說你當時有來這邊指認過？）是。」、「（當時一
    樣是在法庭裡面指認的？）是，也是法庭，就是檢察官叫我
    們坐在那邊，把騙的人帶出來，問說是否這個人。」、「（
    來法庭指認是何時的事情？）約88年，製作筆錄之前，先指
    認完，後來斗六分局才通知我去製作筆錄。」、「（你的指
    認是在報案之後，斗六分局製作筆錄之前？）先去報案，三
    民分局才通知我詐騙的人抓到，通知我到法院指認，才又通
    知我到斗六分局製作筆錄。」、「（你當時在法庭上指認有
    看到被告？）有。」、「（有無看到另個騙你的人？）有，
    兩個都有出來。」、「（檢察官除了叫你指認外，有無問你
    什麼話？）就問是否這兩個人騙你們的錢。」、「（那時那
    個檢察官是胖或是瘦的？）我記不清楚。」、「（確定是來
    雲林這邊指認的？）是。」、「（就卷內資料，偵查時僅有
    到庭，沒有指認的動作，為何會說在法庭有指認？）我沒有
    說到法庭指認，我分不清楚檢察官、法官，指認時是我們告
    訴人都坐著，騙人的人被帶出來，問我們被騙的人是否這個
    人，那是第1 次到法庭來。」、「（你確定被告就是當時騙
    你的人？）我確定。」、「（為何這麼確定？）我有來指認
    。」、「（除了你來指認這件事情，有無辦法由其他的情形
    來確認，被告就是騙你的人？）1 次是他們騙我，我有跟他
    們見過面，第2 次就是我們到法院告訴人來指認，是2 次見
    面。」等語，指其據以確認被告即為詐騙其財物之歹徒，係
    因其於被詐騙當時，及檢察官偵訊時曾二度見過被告之故，
    但依88年06月17日偵訊筆錄記載，當天僅有告訴人戊○○○
    、甲○○、丁○○到庭接受偵訊，被告當天並未到庭，經檢
    察官起訴後，被告於本院88年度易字第644 號刑事案件審理
    時，被告均未到庭而為本院通緝，直至97年08月13日上午11
    時30分許，被告才為警緝獲到案，且檢察官於起訴書所指綽
    號「紅龜」之男子即與被告共同詐騙之人，自始即未經警查
    獲，亦不知該人之真實姓名年籍，嗣後亦未為警查獲，檢察
    官更無可能於88年06月17日偵訊時，當庭令告訴人丁○○指
    認被告及綽號「紅龜」之男子。再者，告訴人丁○○是於88
    年04月06日先至雲林縣警察局斗六分局斗六派出所製作警詢
    筆錄後，檢察官再於88年06月17日傳喚告訴人丁○○到庭訊
    問，亦非告訴人丁○○所述，先由檢察官傳喚指認被告後，
    再至警局製作警詢筆錄，是告訴人丁○○證述之所以能夠明
    確指認被告之原由，存有嚴重瑕疵，此外，告訴人丁○○除
    所述，可以明確指認被告，係因於本院審理前先後2 次見過
    被告之故外，並未說明另有其他特徵或原因，致其在警詢時
    得以口卡照片，或在10年後仍能確切指認被告，故告訴人丁○○之指認顯有瑕疵可指，亦無從證明被告曾詐取告訴人丁○○之財物。
(四)、告訴人戊○○○部分：
１、告訴人戊○○○於86年06月18日上午10時40分許，在雲林縣
    崙背鄉○○村○○路崙背車站附近，遇二名男子，各騎1 臺
    機車，先假裝問路後，繼之拿出許多銅錢及金元寶，告知是
    做工事挖到的，要告訴人戊○○○購買，並交代不可告訴其
    他人，告訴人戊○○○信以為真，偕同該二人回家取郵局定
    期存單，該二人即將一袋約300 個金元寶交付告訴人戊○○○，當日上午11時許，告訴人戊○○○至崙背郵局將定期存
    款解約後，領出300 萬元，將其中250 萬元交付該二名男子
    等情，業據告訴人戊○○○於警詢、偵訊及本院審理時證述
    綦詳，並有告訴人戊○○○提出之郵政定期儲金立帳申請書
    ，及該二名詐騙歹徒交付之假金元寶其中162 個可證，上揭
    事實，應堪採信。
２、然被告前因詐欺案件，經臺灣臺南地方法院於85年10月16日
    ，以85年度易字第3067號判決判處有期徒刑1 年6 月，並於
    同年12月16日確定，被告於86年01月04日入監服刑，於86年
    12月18日縮刑期滿，86年12月19日出監，有臺灣高等法院被
    告前案紀錄表在卷可憑，則告訴人戊○○○於86年06月18日
    遭人詐騙時，被告尚在監獄服刑，要無可能詐騙告訴人戊○○○甚明，告訴人戊○○○證述被告即為詐騙其財物之人，
    亦有嚴重瑕疵，難以憑採。
五、綜上所述，公訴人所舉證據均不足以說服本院形成被告有罪
    之心證，基於無罪推定之原則，自應為被告無罪判決之諭知
    。
六、依刑事訴訟法第301條第1項前段，判決如主文。
本案經檢察官江柏青到庭執行職務。
中    華    民    國    97    年    9     月    25    日
            刑事第六庭    審判長法  官  廖國勝
                                法  官  黃楹榆
                                法  官  李秋瑩
以上正本證明與原本無異。
如不服本判決，應於判決送達後10日內向本院提出上訴狀（須附
繕本）。
                                書記官  邱明通
中    華    民    國    97    年    9     月    25    日


司法院資訊處製作；財團法人民間司法改革基金會備份。
